【裁判字號】    94,家救,111
【裁判日期】    950120
【裁判案由】    訴訟救助
【裁判全文】
臺灣高雄地方法院民事裁定               94年家救字第111號
聲  請  人  甲○○
非訟代理人  陳文卿律師
相  對  人  乙○○
上聲請人因與相對人間請求離婚事件，聲請訴訟救助，本院裁定
如下：
    主      文
准予訴訟救助。
    理      由
一、本件聲請意旨係以：聲請人與相對人於民國九十二年間結婚
    ，婚後相對人個性丕變，常於酒後動手毆打聲請人，且性需
    索無度，致聲請人無法繼續忍受，故依民法第一千零五十二
    條第一項第三款及第二項之規定提起離婚訴訟。茲因聲請人
    家境窘困，無力支付訴訟費用，並經財團法人法律扶助基金
    會高雄分會准予法律扶助。為此，爰依法律扶助法第六十二
    條及民事訴訟法第一百零七條等規定聲請裁定准予訴訟救助
    等語。
二、按當事人無資力支出訴訟費用者，法院應依聲請，以裁定准
    予訴訟救助，民事訴訟法第一百零七條第一項前段定有明文
    ；又按經財團法人法律扶助基金會之分會准予法律扶助之無
    資力者，其於訴訟程序中，向法院聲請訴訟救助時，應准予
    訴訟救助，法律扶助法第六十二條亦定有明文。
三、查聲請人訴請與相對人離婚事件，未據繳納裁判費，又查聲
    請人主張其家境窘困，無力支付訴訟費用，業經財團法人法
    律扶助基金會高雄分會准予法律扶助之事實，業經聲請人提
    出戶籍謄本及診斷證明書為證，並經本院依職權向財團法人
    法律扶助基金會高雄分會函查，聲請人聲請訴訟救助審查准
    予全部扶助乙節，亦有前開分會於九十五年一月十二日以法
    扶高分俊字第九五００００八號函所附聲請人之法律扶助申
    請書、戶籍謄本、切結書、財政部臺灣省南區國稅局九十三
    年度綜合所得稅各類所得資料清單、審查表、審查決定通知
    書等資料在卷可憑。又本院復依職權向勞工保險局調取聲請
    人之勞保投保資料，聲請人現並無任何投保資料，亦有勞工
    保險局九十五年一月十一日以保承資字第０九五一０００八
    七四０號函一件在卷可憑，再本院依職權調取聲請人之稅務
    電子閘門財產所得調件明細表審查，聲請人九十三年度並無
    任何薪資所得，名下雖有一台自小客車，但已超過五年，但
    亦無價值，故財產總額為零。據上，堪認聲請人主張其無資
    力支付訴訟費用屬實。又由聲請人訴請與相對人離婚所提出
    起訴狀上記載之事實，尚難認定其所提出之訴訟顯無勝訴之
    望。綜上所述，聲請人聲請訴訟救助，於法並無不合，應予
    准許。
四、依民事訴訟法第一百零七條前段，裁定如主文。
中    華    民    國    95    年    1     月    20    日
                        家事庭法  官  程克琳
右為正本係照原本作成
如對本裁定抗告須於裁定送達後10內向本院提出抗告狀。
中    華    民    國    95    年    1     月    20    日
                              書記官  王治華


司法院資訊處製作；財團法人民間司法改革基金會備份。
